【裁判字號】    89,交聲,443
【裁判日期】    890928
【裁判案由】    交管條例聲異
【裁判全文】
臺灣板橋地方法院交通事件裁定                    八十九年度交聲字第四四三號
    原處分機關  交通部公路局臺北區監理所板橋監理站
    受處分  人
    即異議  人  甲○○
右列異議人即受處分人因違反道路交通管理處罰條例案件，對於交通部公路局臺北區
監理所板橋監理站八十九年九月十三日所為之處分（原處分案號：板監五字第裁00
－000000號），聲明異議，本院裁定如左：
    主  文
異議駁回。
    理  由
一、聲明異議意旨略以：緣異議人甲○○為領有職業駕駛執照之司機，平時均將駕駛
    執照放置於汽車內。於民國八十七年八月十日異議人騎乘ＱＹＷ－二六七號輕型
    機車外出，因未帶任何證件為警攔查，警員本欲扣車，異議人情急之下，在機車
    置物箱內尋獲逾期駕照乙紙，異議人認此駕照已足證明機車為己所有，詎警員竟
    稱此駕照已過期不得使用，異議人答稱本人雖未帶行照，惟此證已足認此車非贓
    車，警員即稱舊證須收回燒燬，致使原本係未帶證照之違規案件，反而異議人遭
    處以持用逾期駕照，為此提出異議云云。
二、按汽車駕駛人（含機器腳踏車）持逾期之駕照駕車者，處六百元以上一千二百元
    以下罰鍰，道路交通管理處罰條例第二十二條第一項第六款定有明文。
三、查本件異議人即受處分人甲○○於八十七年八月十日十七時二十分騎乘ＱＹＷ－
    二六七號機器腳踏車行經臺北市○○路、八德路口時，因持逾期駕照，遭警員當
    場攔停舉發之違規事實，此有臺北市政府警察局中正第一分局舉發違反道路交通
    管理事件通知單乙紙、逾期駕照影本乙份在卷可證，且為異議人所不爭，異議人
    雖具狀辯稱：伊為領有職業駕駛執照之司機，當日因未帶任何證件，情急之下尋
    得一紙逾期駕照受檢，應係未帶證照案件，而非持用逾期駕照云云。惟查車輛行
    車前，駕駛人之行車執照、駕駛執照及其他依法令規定必須隨身攜帶之證件，均
    應攜帶，道路交通安全規則第八十九條第二款定有明文，異議人自承為職業駕駛
    司機，對於前揭規定自難諉為不知，且其於前揭時地經警攔查時，出示上開逾期
    之駕駛執照，即有以該逾期之駕照受檢之意，則其持逾期之駕駛執照駕車之行為
    應可確定，此與未帶證照之行為非盡為相同，縱然異議人另持有合法之汽車駕駛
    執照，惟依道路交通管理規則對於車輛駕駛人定有定期換發證照之制度，逾期須
    將駕照繳回當地公路監理機關，以加強道路交通之管理，異議人未依規定繳回，
    於警攔查時再持以受檢，則其違規行為至為明確，自不得以伊係未帶證照而非持
    逾期駕照云云抗辯，是交通部公路局臺北區監理所板橋監理站於八十九年九月十
    三日依道路交通管理處罰條例第二十二條第一項第六款，違反道路交通管理事件
    統一裁罰標準及處理細則第四十四條第四項等規定，逕予裁處罰鍰新臺幣三千六
    百元，於法有據，並無不當，從而本件異議為無理由，應予駁回。
四、據上論斷，應依道路交通案件處理辦法第十九條，裁定如主文。
中      華      民      國八十九      年     九     月   二十八   日
                                      臺灣板橋地方法院交通法庭
                                          法  官  徐  蘭  萍
右正本證明與原本無異。
如不服本裁定應於送達後五日內向本院提出抗告狀。
                                          書記官  藍  淑  芬
中      華      民      國      八十九      年     九     月    三十    日


司法院資訊處製作；財團法人民間司法改革基金會備份。
